臺灣彰化地方法院刑事判決　　　　　　　　　　　　九十三年度訴字第一五二號
　　公　訴　人　臺灣彰化地方法院檢察署檢察官
　　被　　　告　乙○○
右列被告因違反毒品危害防制條例案件，經檢察官提起公訴（九十三年度毒偵字第一
八○四號），因具有刑事訴訟法第二百七十三條之一第一項之情形，本院裁定改依簡
式審判程序審理判決如左：
    主      文
乙○○連續施用第一級毒品，累犯，處有期徒刑拾月。扣案之海洛因壹包（淨重零點
柒公克）沒收銷燬之。
    事      實
一、乙○○前因施用毒品案件，先後經觀察、勒戒後，均認無繼續施用毒品之傾向，
    由台灣彰化、雲林地方法院檢察署檢察官分別於民國八十八年三月八日、八十九
    年九月三十日，各以八十八年度偵字第二○四六號、八十九年度毒偵字第九七一
    號、八十九年度毒偵字第一四四六號為不起訴處分確定。另因施用第二級毒品案
    件，由臺灣雲林地方法院檢察署檢察官聲請強制戒治並提起公訴，經臺灣雲林地
    方法院以九十年度易字第三三○號判處有期徒刑六月確定。再因施用第一級毒品
    案件，經臺灣雲林地方法院以九十年度訴字第二七七號判處有期徒刑八月確定，
    嗣與前案定應執行有期徒刑一年確定。又其前因故買及收受贓物案件，經臺灣雲
    林地方法院以八十九年度易字第五九二號判處有期徒刑八月、三月，應執行有期
    徒刑十月確定，於九十年十一月二十日入監執行，於九十二年五月二日縮短刑期
    假釋出監，甫於九十二年八月十四日保護管束期滿未經撤銷而視為執行完畢，而
    其強制戒治部分業於九十一年三月二十六日期滿。詎其仍不知戒除毒癮，復基於
    施用第一級毒品海洛因之概括犯意，自九十二年十二月間某日起，至九十三年六
    月七日為警採尿之前三日內某時止（確實日期已不復記憶），連續在其位於臺中
    縣龍井鄉○○街一四三巷五十一號之居所，以注射方式施用第一級毒品海洛因多
    次。嗣於九十三年六月七日十五時四十五分許，為警在彰化縣和美鎮○○路二七
    七巷八號前查獲，並扣得第一級毒品海洛因一包（淨重○．七公克）。
二、案經彰化縣警察局和美分局報請臺灣彰化地方法院檢察署檢察官偵查起訴。
    理    由
一、右揭犯罪事實，業據被告乙○○坦白承認，其為警採集之尿液，送請彰化縣衛生
    局檢驗及中山醫學大學附設醫院檢驗科藥物檢測中心覆驗結果，均呈嗎啡（海洛
    因施用入人體後，水解還原成嗎啡，再循嗎啡之代謝方式排出體外）陽性反應，
    有彰化縣衛生局煙毒尿液檢驗成績書一紙、中山醫學大學附設醫院檢驗科藥物檢
    測中心檢驗報告一紙附卷可稽。此外，扣案之一小包白色結晶物，經初步檢驗結
    果確為海洛因無誤，此亦有法務部調查局鑑驗通知書一紙在卷足憑，並有該包海
    洛因（淨重○‧七公克）扣案可資佐證，被告之自白堪以採信。又被告前因施用
    毒品案件，先後經觀察、勒戒後，均認無繼續施用毒品之傾向，由台灣彰化、雲
    林地方法院檢察署檢察官分別於八十八年三月八日、八十九年九月三十日，各以
    八十八年度偵字第二○四六號、八十九年度毒偵字第九七一號、八十九年度毒偵
    字第一四四六號為不起訴處分確定。另因施用第二級毒品案件，由臺灣雲林地方
    法院檢察署檢察官聲請強制戒治並提起公訴，經臺灣雲林地方法院以九十年度易
    字第三三○號判處有期徒刑六月確定。再因施用第一級毒品案件，經臺灣雲林地
    方法院以九十年度訴字第二七七號判處有期徒刑八月確定，有台灣高等法院被告
    全國前案紀錄表及臺灣彰化地方法院檢察署刑案資料查註紀錄表在卷足憑，本件
    事證明確，被告施用第一級毒品海洛因之犯行應堪認定。
二、核被告乙○○所為，係違反毒品危害防制條例第十條第一項之罪。其持有第一級
    毒品之低度行為，應分別為施用第一級毒品之高度行為所吸收，均不另論罪。其
    先後多次施用第一級毒品海洛因之犯行，時間緊接，所犯又係構成要件相同之罪
    名，顯係基於概括犯意為之，應依連續犯規定論以一罪，並加重其刑。查被告前
    因施用第二級毒品案件，由臺灣雲林地方法院檢察署檢察官聲請強制戒治並提起
    公訴，經臺灣雲林地方法院以九十年度易字第三三○號判處有期徒刑六月確定；
    再因施用第一級毒品案件，經臺灣雲林地方法院以九十年度訴字第二七七號判處
    有期徒刑八月確定，嗣與前案定應執行有期徒刑一年確定；又其前因故買及收受
    贓物案件，經臺灣雲林地方法院以八十九年度易字第五九二號判處有期徒刑八月
    、三月，應執行有期徒刑十月確定，於九十年十一月二十日入監執行，於九十二
    年五月二日縮短刑期假釋出監，於九十二年八月十四日保護管束期滿未經撤銷而
    視為執行完畢，此有臺灣高等法院被告全國前案紀錄表存卷可按，其於五年以內
    再犯本件最重本刑有期徒刑以上之罪，應依累犯規定，遞加重其刑。爰審酌海洛
    因係屬毒品，皆危害施用者之神經中樞，使施用者產生幻聽及幻想之症狀，對施
    用者之健康產生不良之影響，同時因幻聽及幻想結果亦可能使施用者對周遭之人
    施暴，對公共秩序產生危害之虞，且被告前即因施用毒品案件送觀察勒戒與強制
    戒治，猶不自制，再度施用毒品，及坦認犯行之犯後態度等一切情狀，量處如主
    文所示之刑。又本件扣案之海洛因一包（淨重○‧七公克），係屬第一級毒品，
    應併予宣告沒收銷燬之。
據上論斷，應依刑事訴訟法第二百七十三條之一第一項、第二百九十九條第一項前段
，毒品危害防制條例第十條第一項、第十八條第一項前段，刑法第十一條前段、第五
十六條、第四十七條，判決如主文。
本案經檢察官甲○○到庭執行職務。
中      華      民      國    九十三    年      九      月    二十三    日
                                    台灣彰化地方法院刑事第一庭
                                        法      官  宋  恭  良
右正本證明與原本無異。
如不服本判決，應於判決送達後十日內向本院提出上訴狀( 須附繕本 )。
                                        法院書記官  劉  玫  金
中      華      民      國    九十三    年      九      月    二十七    日
附錄論罪科刑法條：
毒品危害防制條例第十條
施用第一級毒品者，處六月以上五年以下有期徒刑。
施用第二級毒品者，處三年以下有期徒刑。
